臺灣高雄地方法院民事裁定              100年度監字第748號
聲  請  人  謝黃麗珠
相  對  人  黃麗蘭
即應監護宣告人
上聲請人聲請處分受監護宣告人黃麗蘭之不動產事件，本院裁定
如下：
    主  文
准許聲請人處分受監護宣告人黃麗蘭所有如附表所示之不動產。
聲請程序費用新臺幣壹仟元由應監護宣告人負擔。
    理  由
一、按「監護人對於受監護人之財產，非為受監護人之利益，不
    得使用、代為或同意處分。監護人為下列行為，非經法院許
    可，不生效力：(一)代理受監護人購置或處分不動產。」，98
    年11月23日修正生效之民法第1101條第1  項、第2 項第1款
    分別定有明文，又上揭規定於受監護宣告人之監護亦準用之
    ，民法第1113條亦定有明文。
二、本件聲請意旨略以：聲請人之妹即受監護宣告人黃麗蘭經鈞
    院以100 監宣107 號裁定宣告黃麗蘭為受監護宣告人。目前
    受監護宣告人雖免費住於高雄市鳳山區私立吉翁安養院，但
    仍有其他如醫療費用等支出，為顧及受監護宣告人之醫療、
    安置費用所需，若非另謀財源，實難以維繫受監護宣告人之
    身心健康及生活品質，擬出售黃麗蘭所有如附表所示之不動
    產（下稱系爭不動產），爰聲請法院准許處分系爭不動產等
    語。
三、經查，聲請人主張之上揭事實，業據聲請人提出戶籍謄本、
    監護宣告民事裁定、確定判決證明書、土地建物登記謄本、
    養護之家證明書、土地建物所有權狀與照片影本為證，且經
    本院依職權調閱100年度監宣字第107號卷宗核閱屬實，而經
    本院核閱上揭書證內容，核與聲請人上揭主張相符，是聲請
    人上揭主張，應堪採信。本院審酌，聲請人聲請處分系爭不
    動產，係因罹患極重度多重障礙，為支出醫療、安置費用，
    聲請人擬出售系爭不動產以支付黃麗蘭之醫療與安置費用，
    是聲請人處分系爭不動產，係為支付黃麗蘭之醫療安置等費
    用，應係為黃麗蘭之利益而為，從而，參諸上揭法條規定，
    聲請人所為本件聲請，於法並無不合，應予准許。
四、依非訟事件法第21條第2項，民事訴訟法第78條，裁定如主
    文。
中    華    民    國   100    年    12    月    12    日
                            家事法庭法  官  張俊文
以上正本係照原本作成。
如對本裁定抗告須於裁定送達後10日內向本院提出抗告狀，並應
繳納裁判費。
中    華    民    國   100    年    12    月    12    日
                                    書記官  沈  蘊
附表：
    ┌────┬──────────────────────┐
    │編號    │ 土地及建物內容                             │
    │        │                                            │
    ├──┬─┼──────────────────────┤
    │    │土│高雄市○○區○○段覆鼎金小段1670號地號      │
    │   1│  │所有權人：黃麗蘭                            │
    │    │  │面積：75 平方公尺                           │
    │    │地│權利範圍：4 分之1                           │
    │    │  │                                            │
    │    │  │                                            │
    ├──┼─┼──────────────────────┤
    │    │建│高雄市三民區○○○段覆鼎金小段1381號建號    │
    │   2│  │所有權人：黃麗蘭                            │
    │    │  │面積：148.2平方公尺                         │
    │    │物│權利範圍：4分 之1                           │
    │    │  │門牌：高雄市○○○路662巷5號房屋            │
    │    │  │                                            │
    └──┴─┴──────────────────────┘